

PROFILE

Saya memiliki berbagai keahlian yang siap saya tunjukkan dan manfaatkan sejak hari pertama bergabung. Keahlian ini telah diasah melalui berbagai pengalaman sebelumnya dan saya percaya diri bahwa saya dapat memberikan kontribusi positif di setiap tugas yang diberikan. Bagi saya, setiap kesempatan bekerja adalah peluang untuk berkembang dan mencapai hasil yang luar biasa.

CONTACT

PHONE:

+62 821-3389-4874

EMAIL:

qomartop14@gmail.com

SOCIAL MEDIA

FACEBOOK: San Qomar

INSTAGRAM: @san_qomar03

LINKEDIN:

Khamarudin Abdullah

GITHUB: qomaraja

WEBSITE

https://gomaraja.github.io

KHAMARUDIN ABDULLAH

Freelancer

EDUCATION

Universitas Alma Ata Yogyakarta

2018 - 2024 IPK: 3.71 TOEFL IPT: 460

WORK EXPERIENCE

Yayasan Bina Insan Murni (BINSANI)-Admin Website 2024–Now

Perkumpulan Cahaya Semesta Jaya (CSJ)-Admin Office 2023–2024

Toko Oleh-Oleh & Sembako Blanjakita-Crew Outlet 2023–2023

Counter Pulsa Blanjakita-Crew Outlet 2022–2023

Seblak Jogja-Crew Outlet 2021–2022

Mie Ayam & Bakso Mazen-Admin Office 2021–2023

Himpunan Mahasiswa Sistem Informasi (HIMSI) Universitas Alma Ata Yogyakarta-Ketua Divisi Hubungan Internal (HUBIN) 2019–2020

SKILLS

- Microsoft Office
- Corel Draw
- Photoshop
- Capcut
- PHP
- MySQL
- CSS